臺灣屏東地方法院刑事判決　　　　　　　　　　　　　九十三年度易字第六七一號
　　公　訴　人　臺灣屏東地方法院檢察署檢察官
　　被　　　告　庚○○　男　二.
　　被　　　告　甲○○　男　三.
　　被　　　告　壬○○　男　四.
　　右　　　一
　　選任辯護人　丙○○　律　師
　　　　　　　　吳俊生　律　師.
右列被告等因竊盜等案件，經檢察官提起公訴（九十三年度偵字第三四四八號、九十
三年度偵字第三五六一號），經本院改依簡式審判程序審理，判決如左：
    主  文
庚○○、甲○○共同連續攜帶兇器竊盜，均累犯，庚○○處有期徒刑壹年貳月；甲○○處有期徒刑壹年。扣案之安全帶壹付、爬電線桿使用之鐵條支及油壓剪壹支均沒
收。
壬○○連續故買贓物，處有期徒刑陸月，如易科罰金，以佰元折算壹日。
    事  實
一、庚○○前因贓物案件，經本院於民國九十年五月五日以九十年度潮簡字第七九號
    判處有期徒刑三月確定，於九十一年七月二十六日執行完畢出監；另甲○○前因
    違反麻醉藥品管理條例、藥事法及竊盜等案件，分別經本院及臺灣高等法院高雄
    分院，判處有期徒刑五年六月、十月、十月、八月及四月確定，於九十年十一月
    十六日縮短刑期假釋出獄，九十二年七月六日假釋期滿執行完畢，詎二人仍不知
    悔改，庚○○基於意圖為自己不法所有之概括犯意，或自行或夥同具有竊盜概括
    犯意之甲○○，趁無人注意之際，由庚○○攜帶其所有之安全帶一付及客觀上對
    人之生命、身體及安全構成威脅，可供兇器使用之爬電線桿使用之鐵條三支及油
    壓剪一支等物，負責攀爬電線桿，以油壓剪剪斷電纜線，甲○○（參與附表編號
    四、編號六至編號九、編號十一至編號十三等竊盜行為）則擔任把風及收拾電纜
    線之方式，於附表所示之時間、地點，連續竊取詳如附表所示之臺灣電力公司（
    下稱臺電公司）所有之電纜線，共計價值新台幣（下同）十萬三千三百零六元，
    得手後，先後將附表所示電纜線，或委由不知真實姓名、年籍，名為「吳論龍」
    （另由檢察官偵辦中）之成年男子、或自行載往位於屏東縣長治所長興村中興路
    「鱷魚資源回收場」，售予該回收場之負責人壬○○，壬○○明知「吳論龍」、
    庚○○及甲○○所出售詳如附表所示之電纜線，係屬來路不明之贓物，竟基於故
    買贓物之概括犯意，以帶皮電纜線每公斤四十三至四十五元不等，剝皮電纜線每
    公斤六十八至七十元不等之價格，連續向庚○○等人購買多次，所得款項由庚○○及甲○○朋分花用。
二、甲○○基於上述竊盜概括犯意，於九十三年四月十七日凌晨二時許，在屏東縣內
    埔鄉○○村○○路一巷九號前，趁無人看管之際，以自備萬能鑰匙（業經甲○○
    丟棄於不明處所）打開車門，旋即開啟動電源發動引擎之方式，竊取己○○所使
    用之車號ＷＤ─二八八七自小貨車及隨車工具箱一只（內含工具一批），得手後
    ，供其使用。
三、嗣於九十三年四月二十五日凌晨二時十分許，為警在屏東縣內埔鄉○○村○○路
    六二七巷三號空地前，查獲甲○○駕駛上開車輛附載庚○○、湯贛豐時，甲○○
    乘庚○○及湯贛豐下車受檢時趁隙駕車逃逸，經警帶同庚○○及湯贛豐於同日凌
    晨二時十分，在屏東縣內埔鄉○○村○○路六七三號空地前，尋獲前開自用貨車
    （含工具箱均已交由己○○領回），庚○○並分別帶同警方於同日上午七時四十
    分許，至屏東鄉○○鄉○○村○○路六二七巷三號，自庚○○所騎乘車號ＰＤＳ
    ─六五八號重型機車置物箱內，扣得其所有油壓剪一支、爬電線桿使用之鐵條三
    支及安全帶一付，及至屏東縣內埔鄉○○村○○路公墓內，扣得其與甲○○所偷
    竊電纜線剝下丟棄之外皮一袋。警方另於九十三年七月八日十一時許，持本院搜
    索票至壬○○前述資源回收場，查獲前開臺電公司所失竊之銅玻璃電纜線（ＰＶ
    Ｃ風雨線二十二平方規格）七公斤、＃二鋼心鋁線二點五公斤及ＰＶＣ風雨線外
    皮十五公斤（已由臺電公司領回）。
四、案經屏東縣警察局內埔分局報告臺灣屏東地方法院檢察署檢察官偵查起訴。
    理  由
一、右開事實、業據被告庚○○、甲○○及壬○○分別於警詢、偵查中及本院審理時
    坦承不諱，核與被害人己○○、證人林松麟、臺電公司之員工即證人丁○○、戊○○、查獲員警即證人乙○○、辛○○、黃國孝等人分別於警詢、偵查中及本院
    審理時指述及證述情節相符，並有扣案之被告庚○○所有供竊盜使用之安全帶一
    付、爬電線桿使用之鐵條三支及油壓剪一支可憑，及卷附贓物保領結三紙、屏東
    縣警察局車輛協尋證明單、屏東縣警察局車輛、車牌尋獲電腦輸入單、車輛尋獲
    電腦輸入單各一紙、現場照片十二張、查獲剝除電纜線外皮暨竊盜工具、竊盜現
    場照片三十張、電纜線外觀及查獲電纜線現場照片十一張可佐，足見被告等人之
    自白與事實相符，本件事證明確，被告三人犯行，洵堪認定。
二、按刑法第三百二十一條第一項第三款之攜帶兇器罪，係以行為人攜帶兇器竊盜為
    其加重條件，其重點在於其具有行兇之可能，而此所謂兇器，其種類並無限制，
    凡客觀上足對人之生命、身體、安全構成威脅，具有危險性之兇器如起子、扳手
    、鉗子、剪刀等物均屬之。查被告庚○○、甲○○共同以爬電線桿使用之鐵條三
    支及油壓剪一支，用以竊盜附表所示臺電公司所有之電纜線，而該二項工具，均
    為金屬材質，外形為長條狀，其中爬電線桿使用之鐵條一端呈尖銳狀，而油壓剪
    刀刃銳利足以剪斷電纜線，並可持之用以敲打攻擊人體要害使用，客觀上足對人
    之生命、身體安全構成威脅，具有危險性，均屬兇器無疑。故被告庚○○、甲○○持之用以連續竊取臺電公司所有電纜線之犯行，均係犯刑法第三百二十一條第
    一項第三款之攜帶兇器竊盜罪；又被告甲○○以自備萬能鑰匙竊取被害人己○○
    所使用前述自用小貨車之犯行，係犯刑法第三百二十條第一項之竊盜罪；被告壬○○所為，係犯刑法第三百四十九條第二項之故買贓物罪。被告庚○○、甲○○
    就附表編號四、編號六至編號九、編號十一至編號十三等竊盜犯行，有犯意之聯
    絡及行為之分擔，均為共同正犯。被告庚○○多次攜帶兇器竊盜犯行、及被告壬○○多次故買贓物犯行，時間緊接，犯罪構成要件相同，顯係基於概括之犯意反
    覆為之，均應依連續犯之規定論以一罪，並分別加重其刑。又被告甲○○先後多
    次攜帶兇器竊盜犯行、一次普通竊盜之犯行，均時間緊接，犯罪基本構成要件相
    同，顯係基於概括之犯意為之，為連續犯，應以法定刑較重之攜帶兇器竊盜罪處
    斷，並加重其刑。又被告庚○○前因贓物案件，經本院於九十年五月五日以九十
    年度潮簡字第七九號判處有期徒刑三月確定，於九十一年七月二十六日執行完畢
    出監；被告甲○○前因違反麻醉藥品管理條例、藥事法及竊盜等案件，分別經本
    院及臺灣高等法院高雄分院，判處有期徒刑五年六月、十月、十月、八月及四月
    確定，於九十年十一月十六日縮短刑期假釋出獄，九十二年七月六日假釋期滿執
    行完畢，分別有臺灣屏東地方法院檢察署刑案資料查註紀錄表及臺灣高等法院被
    告全國前案紀錄表各一份在卷可憑，被告庚○○、甲○○於五年內，再犯有期徒
    刑以上之本罪，為累犯，均應依刑法第四十七條規定，各加重其刑，並均依法遞
    加之。爰審酌被告庚○○、甲○○素行不良，年輕力壯，不思以正當方法賺取生
    活所需，竟持油壓剪等工具，竊取臺電公司所有之電纜線，除造成該公司之財產
    損失外，其因此停電嚴重影響社會大眾生活甚深，迄今未與臺電公司達成和解，
    賠償該公司所遭受之損失，彼等自始坦承犯行，及被告庚○○之竊盜犯行次數較
    ，被告甲○○之竊盜次數較少；被告壬○○為貪圖小利，連續故買被告庚○○、
    甲○○所竊得附表所示臺電公司所有之電纜線，除助長竊盜不良風氣外，更造成
    失主尋回物品之困難，危害社會大眾財產安全非淺，於本院審理時坦承犯行，被
    告三人犯後態度尚稱良好等一切情狀，各量處如主文所示之刑，並對被告壬○○
    諭知易科罰金之折算標準，以示懲儆。又扣案之安全帶一付、爬電線桿使用之鐵
    條三支及油壓剪一支，為被告庚○○所有，並供被告庚○○、甲○○二人行竊電
    纜線所用之物，業據彼等供明在卷，爰依刑法第三十八條第一項第二款之規定宣
    告沒收。
三、至於被告甲○○持以竊取上述自用小貨車使用之萬能鑰匙一支，因非違禁物，且
    未扣案，為避免將來執行困難，爰不予宣告沒收，附此敘明。
據上論斷，應依刑事訴訟法第二百七十三條之一第一項、第二百九十九條第一項前段
，刑法二十八條、第五十六條、第三百二十一條第一項第三款、第三百四十九條第二
項、第四十七條、第四十一條第一項前段、第三十八條第一項第二款，罰金罰鍰提高
標準條例第一條前段、第二條，判決如主文。
中　　　華　　　民　　　國　　九十三　　年　　 十二 　　月　　二十九　　日
                                      臺灣屏東地方法院刑事第三庭
                                          法  官  楊萬益
右正本證明與原本無異。
如不服本判決應於收受本判決送達後十日內向本院提出上訴書狀，其未敘述上訴理由
者，並得於提起上訴後十日內向本院補提理由書狀（均須按他造當事人之人數附繕本
）「切勿逕送上級法院」
                                          書記官  呂坤宗
中　　　華　　　民　　　國　　九十三　　年 　　十二 　　月　 　三十一 　　日
所犯法條：
中華民國刑法第三百二十一條第一項第三款：
犯竊盜罪而有左列情形之一者，處六月以上、五年以下有期徒刑：
三　攜帶兇器而犯之者。
中華民國刑法第三百二十條第一項：
(普通竊盜罪)
意圖為自己或第三人不法之所有，而竊取他人之動產者，為竊盜罪，處五年以下有期
徒刑、拘役或五百元以下罰金。
中華民國刑法第三百四十九條第二項：
搬運、寄藏、故買贓物或為牙保者，處五年以下有期徒刑、拘役或科或併科一千元以
下罰金。
　附表：
┌──┬────┬────────┬─────────┬────────┬──────┐
│編號│　行為人│　　　時間　　　│　　地點（桿號）　│竊取電纜線長度  │電纜線規格  │
├──┼────┼────────┼─────────┼────────┼──────┤
│一　│庚○○　│九十三年三月初某│屏東縣三地門鄉廣興│一百五十六點六公│ＰＶＣ２２  │
│　　│　　　　│日晚上九時許　 │村（廣興高分１３８│尺　　　　　　　│ＳＱＭＭ    │
│　　│　　　　│　　　　　　　　│左３４─Ａ２）　　│　　　　　　　　│            │
├──┼────┼────────┼─────────┼────────┼──────┤
│二　│庚○○　│九十三年三月初某│屏東縣內埔鄉龍泉村│二七六點二公尺　│ＰＶＣ２２  │
│　　│　　　　│日晚上九時許　　│金陵路產業道路（龍│　　　　　　　　│ＳＱＭＭ    │
│　　│　　　　│　　　　　　　　│泉高幹２４８右２１│　　　　　　　　│            │
│　　│　　　　│　　　　　　　　│Ａ２─Ａ３；Ａ４─│　　　　　　　　│            │
│　　│　　　　│　　　　　　　　│Ａ６）　　　　　　│　　　　　　　　│            │
├──┼────┼────────┼─────────┼────────┼──────┤
│三　│庚○○　│九十三年三月初某│屏東縣內埔鄉龍泉村│九百三十四點六公│ＰＶＣ２２  │
│　　│　　　　│日晚上九時許　　│金陵路產業道路（龍│尺　　　　　　　│ＳＱＭＭ    │
│　　│　　　　│　　　　　　　　│泉高幹１９２右８─│　　　　　　　　│            │
│　　│　　　　│　　　　　　　　│１右４Ａ１Ｂ１─Ｂ│　　　　　　　　│            │
│　　│　　　　│　　　　　　　　│４；Ａ１─Ａ３）　│　　　　　　　　│            │
├──┼────┼────────┼─────────┼────────┼──────┤
│四　│庚○○　│九十三年三月初某│屏東縣瑪家鄉佳義村│三百零六點九公尺│ＰＶＣ２２  │
│　　│甲○○　│日晚上十一時許　│沿山公路旁產業道路│　　　　　　　　│ＳＱＭＭ    │
│　　│　　　　│　　　　　　　　│（沿山高幹７２左分│　　　　　　　　│            │
│　　│　　　　│　　　　　　　　│空右５─Ａ２）　　│　　　　　　　　│            │
├──┼────┼────────┼─────────┼────────┼──────┤
│五　│庚○○　│九十三年三月中某│屏東縣內埔鄉老埤村│四百四十三點一公│ＰＶＣ２２  │
│　　│　　　　│日晚上十一時許　│產業道路（廣興高分│尺　　　　　　　│ＳＱＭＭ    │
│　　│　　　　│　　　　　　　　│１３８左４６─Ａ３│　　　　　　　　│            │
│　　│　　　　│　　　　　　　　│）　　　　　　　　│　　　　　　　　│            │
├──┼────┼────────┼─────────┼────────┼──────┤
│六　│庚○○　│九十三年三月底某│屏東縣內埔鄉老埤村│二百四十三公尺　│ＰＶＣ２２  │
│　　│甲○○　│日晚上十時許　　│產業道路（龍泉高幹│　　　　　　　　│ＳＱＭＭ    │
│　　│　　　　│　　　　　　　　│２２３右１左１１左│　　　　　　　　│            │
│　　│　　　　│　　　　　　　　│９Ａ１─Ａ２）　　│　　　　　　　　│            │
├──┼────┼────────┼─────────┼────────┼──────┤
│七　│庚○○　│九十三年三月底某│屏東縣瑪家鄉佳義村│四百三十二公尺　│ＰＶＣ２２  │
│　　│甲○○　│日晚上九時許　　│沿山公路堤防旁產業│　　　　　　　　│ＳＱＭＭ    │
│　　│　　　　│　　　　　　　　│道路（涼山高分２４│　　　　　　　　│            │
│　　│　　　　│　　　　　　　　│分９右１２─Ａ１─│　　　　　　　　│            │
│　　│　　　　│　　　　　　　　│Ａ３）　　　　　　│　　　　　　　　│            │
├──┼────┼────────┼─────────┼────────┼──────┤
│八　│庚○○　│九十三年三月份某│屏東縣瑪家鄉涼山村│一百四十一點九公│ＰＶＣ２２  │
│　　│甲○○　│日晚上九時許　　│隧道旁產業道路（涼│尺　　　　　　　│ＳＱＭＭ    │
│　　│　　　　│　　　　　　　　│山高分１４左３０─│　　　　　　　　│            │
│　　│　　　　│　　　　　　　　│Ｂ１）　　　　　　│　　　　　　　　│            │
├──┼────┼────────┼─────────┼────────┼──────┤
│九　│庚○○　│九十三年四月初某│屏東縣瑪家鄉佳義村│三百零七點八公尺│ＰＶＣ２２  │
│　　│甲○○　│日晚上十時許　　│沿山公路旁（沿山高│　　　　　　　　│ＳＱＭＭ    │
│　　│　　　　│　　　　　　　　│幹１０２Ａ１─Ａ２│　　　　　　　　│            │
│　　│　　　　│　　　　　　　　│）　　　　　　　　│　　　　　　　　│            │
├──┼────┼────────┼─────────┼────────┼──────┤
│十　│庚○○　│九十三年四月初某│屏東縣內埔鄉龍泉村│一百二十公尺　　│ＰＶＣ２２  │
│　　│　　　　│日晚上十時許　　│華廈庄（涼山高分２│　　　　　　　　│ＳＱＭＭ    │
│　　│　　　　│　　　　　　　　│０右２７Ａ２─Ａ３│　　　　　　　　│            │
│　　│　　　　│　　　　　　　　│）　　　　　　　　│　　　　　　　　│            │
├──┼────┼────────┼─────────┼────────┼──────┤
│十一│庚○○　│九十三年四月初晚│屏東縣萬巒鄉赤山村│四百四十五點五公│ＰＶＣ６０  │
│　　│甲○○　│上九時許　　　　│產業道路（萬金高幹│尺　　　　　　　│ＳＱＭＭ    │
│　　│　　　　│　　　　　　　　│８５右４Ａ２─Ａ２│　　　　　　　　│            │
│　　│　　　　│　　　　　　　　│Ｂ１─Ａ２Ｃ１─Ａ│　　　　　　　　│            │
│　　│　　　　│　　　　　　　　│２Ｃ２）　　　　　│　　　　　　　　│            │
├──┼────┼────────┼─────────┼────────┼──────┤
│十二│庚○○　│九十三年四月初某│屏東縣長治鄉繁華村│七百六十七公尺　│ＰＶＣ２２  │
│　　│甲○○　│日凌晨三時許　　│南二高長治交流道旁│　　　　　　　　│ＳＱＭＭ    │
│　　│　　　　│　　　　　　　　│產業道路（番仔寮高│　　　　　　　　│            │
│　　│　　　　│　　　　　　　　│幹９７中左１２）　│　　　　　　　　│            │
├──┼────┼────────┼─────────┼────────┼──────┤
│十三│庚○○　│九十三年四月十八│屏東縣鹽埔鄉高朗村│一百零一公尺　　│ＰＶＣ２２  │
│　　│甲○○　│日下午六時許　　│產業道路（高朗高幹│　　　　　　　　│ＳＱＭＭ    │
│　　│　　　　│　　　　　　　　│７８右２５）　　　│　　　　　　　　│            │
├──┼────┼────────┼─────────┼────────┼──────┤
│十四│庚○○　│九十三年四月二十│屏東縣長治鄉大同農│二百二十點五公尺│ＰＶＣ２２  │
│　　│　　　　│日凌晨四時許　　│場旁產業道路（大同│　　　　　　　　│ＳＱＭＭ    │
│　　│　　　　│　　　　　　　　│高幹９３右１０Ａ１│　　　　　　　　│            │
│　　│　　　　│　　　　　　　　│─Ａ３）　　　　　│　　　　　　　　│            │
└──┴────┴────────┴─────────┴────────┴──────┘
